【裁判字號】    89,易,2477
【裁判日期】    900425
【裁判案由】    詐欺等
【裁判全文】
臺灣臺北地方法院刑事判決                        八十九年度易字第二四七七號
    公  訴  人  臺灣臺北地方法院檢察署檢察官
    被      告  乙○○
右列被告因詐欺等案件，經檢察官提起公訴（八十九年度偵字第一五二一五號），及
移送併案審理（八十九年度偵字第六六九六號、偵緝字第五五四號），本院判決如左
：
    主  文
乙○○連續行使偽造私文書，足以生損害於公眾及他人，處有期徒刑壹年。
附表編號二至五所示，信用卡簽帳單上偽造「甲○○」之署押柒枚均沒收。
    事  實
一、乙○○於民國八十九年五月六日二時至三時許，意圖為自己不法所有，於台北市
    大同區○○路一七六號「中興醫院」內，竊取甲○○醫師所有之身分證、汽車駕
    照，中國信託信用卡（卡號0000000000000000號）、中央信託
    局信用卡（卡號0000000000000000號）後，復基於意圖為自己
    不法所有、不法利益及偽造信用卡簽帳單之概括犯意，連續於同日三時起至同年
    月九日一時十五許止，持上開竊得之「甲○○」信用卡，於藍天使俱樂部、亞洲
    山景企業股份有限公司、ＧＧ商務聯誼俱樂部、儷萊旅館、夢之歌卡拉ＯＫ等處
    消費、購物（詳附表編號一至六所示），並於簽帳單上偽造「甲○○」之簽名，
    使陳寶釵、郭玫君、張大偉、林佳儀、張欽偉、程懷遠、陳慧鈴店員或服務員，
    陷於錯誤，而交付財物或取得消費利益而行使，均足生損害於「甲○○」及金融
    業對於信用卡消費管理之安全性，惟於八十九年五月九日一時十五分許於台北市
    大同區○○○路一七０號地下室一樓「夢之歌卡拉ＯＫ」內消費後盜刷簽帳時，
    因信用卡業經止付，經被害人陳寶釵發覺有異，報警查獲。嗣於八十九年七月三
    十一日，在台北市○○○路上，見李今蘋所有誠泰銀行、台新銀行、華信銀行、
    遠東銀行信用卡及新光三越記帳卡等物，係脫離本人持有之物，竟意圖為自己不
    法之所有，拾取後予以侵占入己（詳附表編號七）。復於同日二十二時許前往台
    北市○○區○○街十八巷一號「夏拉拉」ＰＵＢ店內消費，共計新台幣（下同）
    八千零二十元，僅給付一千二百元，餘款則持上開拾得之信用卡，施用詐術，佯
    稱係自己的信用卡，交付店長丙○○，盜刷使用，經刷卡後因上開信用卡，顯示
    需查詢刷卡銀行，無法完成交易，丙○○發覺有異報警處理而查獲（詳附表編號
    八）。
二、案經丙○○訴由台北市政府警察局中山分局報告臺灣臺北地方法院檢察署檢察官
    偵起訴及台灣士林地方法院檢察署移送併辦。
    理  由
一、訊據被告乙○○對於在右揭時、地竊盜、侵占、詐欺等犯行，已經坦承不諱，核
    與被害人甲○○、李金蘋、陳寶釵、郭玫君、張大偉、林佳儀、張欽偉、程懷遠
    、陳慧鈴、丙○○等人於警訊、偵查中之指述相符，並有卷附之ＧＧ商務俱樂部
    名冊、信用卡簽帳單七紙、夢之歌、夏拉拉消費明細表、信用卡影本、ＧＧ商務
    俱樂部會員卡、被害人指認被告照片、贓證物領保管單等可資證明，被告之自白
    與事實相符，事證明確，犯行堪以認定，應依法論科。
二、核被告所為，係犯刑法第二百十六條、第二百十條之行使偽造私文書罪、第三百
    二十條第一項竊盜罪、第三百三十九條第一項、第二項之詐欺取財、得利罪、第
    三百三十七條侵占離本人持有之物罪。被告偽造「甲○○」之署押後，用以偽造
    簽帳單，其偽造署押之行為係偽造文書之部分行為，不另論罪。又其偽造簽帳單
    後進而行使，偽造之低度行為應為行使之高度行為所吸收，亦不另論罪。被告先
    後多次詐欺取財、得利、行使偽造簽帳單之犯行，時間緊接、所用之手法相同，
    觸犯構成要件相同之罪名，顯係基於概括犯意為之，為連續犯，依刑法第五十六
    條之規定以一罪論，並加重其刑。被告以一詐欺行為觸犯詐欺得利（服務利益部
    分）、詐欺取財（飲食部分）罪，為想像競合犯，依刑法第五十五條前段之規定
    應依一情節較重之詐欺取財罪論處。被告所犯竊盜罪、行使偽造私文書罪、侵占
    罪、詐欺取財罪間有方法結果之牽犯關係，應從一重之行使偽造私文書罪論處。
    移送併辦部分與本件有裁判上一罪之連續犯關係，本院自得一併加以審理，附此
    敘明。爰審酌被告竊取他人信用卡，為自己逸樂而持卡盜刷消費，已經侵害被害
    人財產法益，並造成金融業、商家對信用卡消費安全之危害，被告犯罪手段惡劣
    ，犯罪後一再設詞狡辯，並經多次傳拘均未到庭，犯後態度不佳，惟於本院審理
    中已經有悔改之表示等一切情狀，量處如主文所示之刑，以資懲儆。如附表編號
    二至五所示，被告於信用卡簽帳單上偽造「甲○○」之署押七枚，應依刑法第二
    百十九條之規定沒收之。
據上論斷，應依刑事訴訟法第二百九十九條第一項前段，刑法第五十六條、第二百十
六條、第二百十條、第三百二十條第一項、三百三十九條第一項、三百三十七條、第
五十五條、第二百十九條，罰金罰鍰提高標準條例第一條前段，判決如主文。
本案經檢察官劉承武到庭執行職務
中    華    民    國      九十        年        四      月    二十五    日
          臺灣臺北地方法院刑事第九庭
                                          法  官  王  綽  光
右正本證明與原本無異。
如不服本判決，應於判決送達後十日內，向本院提出上訴狀。
                                          書記官  潘  惠  梅
中    華    民    國      九十        年        四      月    二十六    日
附錄法條：刑法第二百十六條、第二百十條
刑法第二百十六條
行使第二百十條至第二百十五條之文書者，依偽造、變造文書或登載不實事項或使登
載不實事項之規定處斷。
刑法第二百十條
偽造、變造私文書，足以生損害於公眾或他人者，處五年以下有期徒刑。


司法院資訊處製作；財團法人民間司法改革基金會備份。
